【裁判字號】    97,交抗,528
【裁判日期】    970530
【裁判案由】    違反道路交通管理處罰條例
【裁判全文】
臺灣高等法院交通事件裁定             97年度交抗字第528號
抗  告  人
即受處分人  甲○○
上列抗告人因違反道路交通管理處罰條例案件，不服台灣桃園地
方法院，中華民國97年4月8日所為裁定（96年度交聲字第516號
），提起抗告，本院裁定如下：
    主  文
抗告駁回。
    理  由
一、按汽車駕駛人，行經有燈光號誌管制之交岔路口闖紅燈者，
    處新臺幣1千8百元以上5千4百元以下罰鍰，並記違規點數3
    點，道路交通管理處罰條例第53條第1項及第63條第1項第3
    款分別定有明文。
二、抗告人即受處分人甲○○於民國（下同）96年5月21日晚間8
    時35分許，駕駛其所有車號T7－6109號自用小客車，途經桃
    園縣大溪鎮○○路○段與桃59之1線有燈光號誌管制之交岔路
    口附近，闖越紅燈，遭員警掣單舉發，嗣經原處分機關交通
    部公路總局新竹區監理所桃園監理站依道路交通管理處罰條
    例第53條第1項規定，裁處抗告人罰鍰新臺幣2千7百元，並
    依同條例第63條第1項第3款之規定記違規點數3點。
三、異議意旨略以：抗告人駕駛前開自用小客車行駛至康莊路3
    段欲左轉桃59之1線時，該路段燈號甫由綠燈轉為黃燈，抗
    告人乃駕駛車輛超越停止線準備左轉，並於路口禮讓對向車
    輛後始行左轉，不知何故即遭員警攔下掣單處罰云云。
四、原裁定以：證人即舉發本件違規之員警劉邦桂於原審訊問時
    具結證稱：抗告人於前開時地係自康莊路3段欲左轉至桃59
    之1線，當時康莊路3段行向號誌燈是紅燈，該燈號轉變為紅
    燈時，抗告人車輛並未到達該處之停止線，係於號誌轉變為
    紅燈約5秒鐘後，始通過停止線，抗告人當時並未在路口禮
    讓對向車輛等語，足見抗告人行經上開燈光號誌管制之交岔
    路口時確有闖紅燈之違規無訛，原審以原處分機關依道路交
    通管理處罰條例第53條第1項及違反道路交通管理事件統一
    裁罰基準表之規定，裁處受處分人罰鍰新臺幣2千7百元，並
    依同條例第63條第1項第3款之規定記違規點數3點，尚屬適
    法，因認抗告人之異議為無理由，予以駁回。經核尚無違誤
    。
五、抗告意旨略以：原審於96年12月7日訊問時傳喚之證人已表
    示其並非當場舉發員警，其當時不在現場等語，是其所證即
    不足採，乃原審竟援引其證言作為不利於抗告人之認定，自
    有違誤。又該員警既不在現場，其掣發之舉發通知單，即已
    違行政程序，亦不合法。再者，本件員警非但無法舉出抗告
    人有違規闖越紅燈之證據，甚且其人亦不在現場，元審竟採
    信其證言，反觀抗告人為保自身權益，犧牲個人休假到庭陳
    述，所言卻不被接受，實難甘服，為此提起抗告云云。
六、經查：抗告人上開違規事實，業經原審於97年1月25日傳喚
    證人即當天舉發之警員劉邦桂到庭證述綦詳，抗告人雖辯稱
    原審於96年12月7日傳喚之證人非當場舉發員警，其證言不
    足採信，該員警製作之舉發通知單，已違行政程序，亦有違
    法云云。惟查：原審於96年12月7日傳喚證人辛濟國，辛濟
    國證稱本案係劉邦桂而非其舉發，原審乃再行傳喚證人即當
    天舉發之警員劉邦桂於97年1月25日到庭作證，有筆錄為憑
    ，原審援引該證人之證詞作為不利於抗告人之認定，尚非無
    據，抗告人以原審於96年12月7日傳喚之證人非當場舉發員
    警，其證言不足採信云云，自無誤會。又證人劉邦桂於97年
    1月25日作證時，已具結，有結文在卷可稽，是其擔負可能
    涉嫌偽證之責，當如實陳述，其證詞自較抗告人所辯為可採
    。抗告人抗告意旨，執此指摘原裁定不當，為無理由，應予
    駁回。
據上論斷，應依道路交通管理處罰條例第89條，道路交通案件處
理辦法第26條，刑事訴訟法第412條，裁定如主文。
中    華    民    國    97    年    5     月    30    日
                  刑事第十七庭  審判長法  官  趙功恆
                                      法  官  陳憲裕
                                      法  官  高明哲
以上正本證明與原本無異。
不得再抗告。
                                      書記官  梁淑時
中    華    民    國    97    年    5     月    30    日


司法院資訊處製作；財團法人民間司法改革基金會備份。
